【裁判字號】    98,審訴,28
【裁判日期】    980427
【裁判案由】    違反毒品危害防制條例
【裁判全文】
臺灣新竹地方法院刑事宣示判決筆錄      98年度審訴字第28號
                                      98年度審訴字第44號
公  訴  人  臺灣新竹地方法院檢察署檢察官
被      告  甲○○
指定辯護人  本院公設辯護人乙○○
上列被告因違反毒品危害防制條例案件，經檢察官提起公訴（98
年度撤緩偵字第5 號、97年度毒偵字第1984 號、第2018 號、第
2343號），檢察官聲請改依協商程序而為判決，本院於中華民國
98年4月27日下午4時在本院刑事第七法庭宣示判決，出席職員如
下：
                        法  官  魏瑞紅
法官起立朗讀判決主文、犯罪事實要旨、處罰條文、附記事項及
告以上訴限制、期間並提出上訴狀之法院，且諭知記載其內容：
一、主  文
甲○○施用第一級毒品，累犯，處有期徒刑拾月，扣案之海洛因
壹包（驗後餘重零點貳肆公克），沒收銷燬之，注射針筒壹支，
沒收之；又施用第二級毒品，累犯，處有期徒刑陸月；又施用第
一級毒品，累犯，處有期徒刑拾月；又施用第二級毒品，累犯，
處有期徒刑陸月；又施用第一級毒品，累犯，處有期徒刑拾月，
扣案之海洛因壹包（驗後餘重零點壹貳肆伍公克），沒收銷燬之
；又施用第二級毒品，累犯，處有期徒刑陸月；又施用第一級毒
品，累犯，處有期徒刑拾月，扣案之海洛因壹包（驗後餘重零點
壹壹肆參公克），沒收銷燬之；又施用第二級毒品，累犯，處有
期徒刑陸月。應執行有期徒刑肆年參月，扣案之海洛因壹包（驗
後餘重零點貳肆公克）、海洛因壹包（驗後餘重零點壹貳肆伍公
克）、海洛因壹包（驗後餘重零點壹壹肆參公克），均沒收銷燬
之，注射針筒壹支，沒收之。
二、犯罪事實要旨：
（一）甲○○前曾於民國93年間，因2 犯施用第一、二級毒品案
      件，經本院以94年度訴字第480 號判決分別判處有期徒刑
      8 月、5 月，並定應執行刑為有期徒刑1 年確定；復於94
      年間，因3 犯施用第一、二級毒品案件，經本院以95年度
      訴字第202 號判決分別判處有期徒刑10月、6 月，並定應
      執行刑為有期徒刑1 年2 月確定，嗣再經本院以96年度聲
      減字第208 號裁定分別減刑為有期徒刑5 月、3 月，並定
      應執行刑為有期徒刑7 月確定。上開有期徒刑1 年、7 月
      ，經接續執行，甫於96年7 月16日因縮短刑期執行完畢出
      監。
（二）甲○○曾於89年間因施用毒品案件，經本院以90年度毒聲
      字第50號裁定送勒戒處所觀察、勒戒，因認有繼續施用毒
      品之傾向，再經本院以90年度毒聲字第1179號裁定令入戒
      治處所施以強制戒治，嗣因執行屆滿3 月且成效評定合格
      ，經本院90年度毒聲字第1876號裁定停止戒治，所餘戒治
      期間交付保護管束，並於91年1 月23日出所，保護管束期
      間至91年7 月15日屆滿，未經撤銷保護管束，視為強制戒
      治期滿執行完畢，復經臺灣新竹地方法院檢察署檢察官於
      91年7 月22日以91年度戒毒偵字第86號為不起訴處分確定
      。
（三）詎其仍不知戒斷毒癮，復基於施用第一級毒品海洛因之犯
      意，於96年11月22日10時許，在其位於新竹市○○路○ 段
      270 巷42弄12號住處內，以將海洛因置入注射針筒施打血
      管之方式，非法施用海洛因1 次。另於96年11月24日18時
      許採尿時往前回溯96小時內之某時，在不詳處所，基於施
      用第二級毒品甲基安非他命之犯意，以玻璃球燒烤吸食煙
      氣之方式，施用甲基安非他命1 次，嗣於96年11月24日19
      時許，為警在新竹市○○街74號前查獲。甲○○又基於施
      用第一級毒品海洛因、第二級毒品甲基安非他命之犯意，
      分別於97年9 月9 日16時26分、同年10月17日16時5 分許
      、同年12月4 日10時50分許，均各回溯26、96小時內之某
      時，在不詳處所，分別以上述方法施用海洛因、甲基安非
      他命各1 次。嗣其於97年9 月9 日，至臺灣新竹地方法院
      檢察署接受定期尿液檢驗呈嗎啡及甲基安非他命陽性反應
      ；另於97年10月17日14時許、同年12月4 日7 時30分許，
      為警在新竹市○○街53巷1 號、東大路1 段與中央路口處
      查獲。上開各案分別經其同意配合調查並採尿送驗後，查
      知上情。
三、處罰條文：
    毒品危害防制條例第10條第1項、第2項、第18條第1 項前段
    ，刑法第47條第1項、第51條第5款、第38條第1項第2款。
四、協商判決除有刑事訴訟法第454條之4第1項第1款於本訊問程
    序終結前，被告撤銷協商合意或檢察官撤回協商聲請者；第
    2款被告協商之意思非出於自由意志者；第4款被告所犯之罪
    非第455條之2第1項所定得以協商判決者；第6款被告有其他
    較重之裁判上一罪之犯罪事實者；第7 款法院認應諭知免刑
    或免訴、不受理者情形之一，及違反同條第2 項「法院應於
    協商合意範圍內為判決；法院為協商判決所科之刑，以宣告
    緩刑或2 年以下有期徒刑、拘役或罰金為限」之規定者外，
    檢察官與被告、辯護人均不得上訴。
五、如有前項得上訴之情形，得自收受宣示判決筆錄送達之日起
    10日內，向本院提出上訴書狀，上訴於第二審法院。
中    華    民    國    98    年    4     月    27    日
                        刑事第九庭書記官  吳月華
                                  法  官  魏瑞紅
以上筆錄正本係照原本作成。
中    華    民    國    98    年    4     月    27    日
                                  書記官  吳月華
附錄論罪科刑法條：
毒品危害防制條例第10條
施用第一級毒品者，處 6 月以上 5 年以下有期徒刑。
施用第二級毒品者，處 3 年以下有期徒刑。


司法院資訊處製作；財團法人民間司法改革基金會備份。
